臺灣高雄地方法院刑事判決　　　　　　　　　　　　　九十一年度易字第五五號
　　公　訴　人　臺灣高雄地方法院檢察署檢察官
　　被　　　告　乙○○
右列被告因竊盜案件，經檢察官提起公訴（九十一年度偵字第一六○八號），本院判
決如左：
    主  文
乙○○連續竊盜，處拘役伍拾日，如易科罰金，以參佰元折算壹日。
    事  實
一、乙○○因欠缺交通工具，竟基於意圖為自己不法所有之概括犯意，先於民國九十
    年一月二十日下午四時許，在高雄市○○區○○路「可利亞火鍋店」後面，見張
    財福（業已於九十年七月十三日上午七時許死亡）所有未懸掛車牌之輕型機車（
    車牌號碼ＺＥＮ─四九○號、引擎號碼ＥＴ六四○六八六號）停放該處，即以徒
    手竊取上開機車（價值新台幣﹝下同﹞三千元），得手後留供己用。乙○○復承
    上開犯意，又於九十年三月二十日某時許，在高雄市楠梓區德民黃昏市場內，見
    甲○○所有車牌號碼ＹＯＧ─七六○號之輕型機車停放該處，即以徒手竊取上開
    機車（價值新台幣二千元），得手後，並將該竊得甲○○輕型機車之車牌卸下改
    懸掛在前開張財福之輕型機車上供己騎用。嗣於九十一年一月九日下午一時十五
    分許，騎乘上開機車行經高雄市○○區○○路與和光街口時，為警查獲車牌與引
    擎號碼不符，而查知上情。
二、案經高雄市政府警察局楠梓分局移送臺灣高雄地方法院檢察署檢察官偵查起訴。
    理  由
一、訊據被告乙○○固坦承有於右揭時、地徒手牽取被害人張財福及甲○○之輕型機
    車，並將被害人甲○○之輕型機車車牌卸下改懸掛在被害人張財福之輕型機車上
    ，因欠缺交通工具，而騎用為警查獲之事實，惟矢口否認有何竊盜之犯行，辯稱
    ：伊是做資源回收的，是以為沒有人要的機車，要拆解後做資源回收的云云。然
    查，上開被告乙○○所竊取之輕型機車確係被害人張財福、甲○○所失竊等情，
    業據被害人張財福之兄丙○○及被害人甲○○於警訊時指稱綦詳，且被告於本院
    審理時亦供稱：伊知道報廢車回收要繳行照等語（見九十一年三月五日審判筆錄
    ），而被告牽取被害人之前開輕型機車，顯然並非依照一般回收資源之程序；再
    參以被告既然辯稱牽取上開機車是要做資源回收，則理應將所牽取之機車予以報
廢，豈有再騎用車牌與引擎號碼均不相符之機車之理，是被告前開所辯顯與常情
    有違，其所辯無非係卸責飾詞，殊無可採。此外，復有贓物認領保管收據、車輛
    竊盜車牌失竊資料個別查詢報表─查詢車輛認可資料各二紙及照片二張附卷可稽
    ，本件事證明確，被告犯行洵堪認定。
二、核被告乙○○所為，係犯刑法第三百二十條第一項之竊盜罪。其先後多次竊盜犯
    行，時間緊接，方法相同，觸犯構成要件相同之罪名，顯係基於概括犯意為之，
    應依連續犯之規定，以一罪論，並加重其刑。爰審酌被告正值青壯，竟因欠缺交
    通工具，率爾竊取他人之財物，惟念未有前科紀錄，有臺灣高雄地方法院檢察署
    刑案資料查註紀錄表及臺灣高等法院被告全國前案紀錄表各一份在卷可參，素行
    尚稱良好，因一時貪慾，短於思慮，致觸犯本案犯行，所犯情節尚非重大，及犯
    後坦承部分犯行，態度良好，及被害人所受損害等一切情狀，量處如主文所示之
    刑，並諭知易科罰金之折算標準，以資懲儆。至扣案之鑰匙一支，被告供稱係其
    機車大鎖的鑰匙，且乏證據證明確係供前揭犯罪所用之物，又非違禁物，爰不另
    為沒收之諭知，併此敘明。
據上論斷，應依刑事訴訟法第二百九十九條第一項前段，刑法第五十六條、第三百二
十條第一項、第四十一條第一項，罰金罰鍰提高標準條例第一條前段、第二條，判決
如主文。
中      華      民      國    九十一    年      三      月     十九     日
                                    臺灣高雄地方法院刑事第一庭
                                        法  官     陳玉聰
右正本證明與原本無異。
如不服本判決，應於判決送達後十日內，向本院提出上訴狀。
                                        書記官     鄭淑臻
中    華    民    國    九十一    年      三      月          十九      日
附錄本案論罪科刑法條全文：
刑法第三百二十條第一項
意圖為自己或第三人不法之所有，而竊取他人之動產者，為竊盜罪，處五年以下有期
徒刑、拘役或五百元以下罰金。
